臺灣桃園地方法院刑事判決　　　　　　　　　　　　九十一年度易字第二五四號
　　公　訴　人　臺灣桃園地方法院檢察署檢察官
　　被　　　告　乙○○　男　三.
右列被告因家庭暴力之傷害案件，經檢察官提起公訴（九十一年度偵字第一六四五一
號），本院判決如左︰
    主  文
乙○○傷害人之身體，處拘役參拾日，如易科罰金，以參佰元折算壹日。
    事  實
一、乙○○與甲○○原為夫妻，二人於民國九十一年七月一日離婚，彼此具有家庭暴
    力防治法第三條第一款所稱之家庭成員關係，於九十一年七月十八日上午六時許
    ，在桃園縣平鎮市○○路○段九十三巷十八號一樓乙○○住處，乙○○因懷疑甲
    ○○有外遇及欲討回結婚時所贈與之金飾，而與甲○○發生口角，竟基於普通傷
    害之犯意，徒手毆打甲○○，致甲○○受有頭部、臉部及左手、右手腕擦挫傷之
    傷害。
二、案經甲○○訴由桃園縣警察局平鎮分局報請臺灣桃園地方法院檢察署檢察官偵查
    起訴。
    理  由
一、訊據被告乙○○固坦承於右揭時、地有與告訴人甲○○起爭執，惟矢口否認有傷
    害之犯行，辯稱：當時伊有跟她拉扯，互相推來推去，不小心把她推去撞到桌腳
    ，她可能因此受傷，伊並非故意要傷害她云云，經查，右揭事實業據告訴人甲○
    ○指訴在卷，而告訴人甲○○確受有頭部、臉部及左手、右手腕擦挫傷之傷害，
    並有壢新醫院開立之診斷證明書一份在卷可稽，如僅係雙方互相拉扯、推擠，告
    訴人甲○○當不至於頭部、臉部亦受有傷勢，參以被告當時確因懷疑告訴人甲○
    ○有外遇而發生口角，業據被告自陳在卷，被告因氣憤進而出手毆打告訴人甲○
    ○，實亦符合當時之情狀，故被告之前開辯詞，僅係推諉飾卸之詞，並無足採。
    本件事証明確，被告犯行洵堪認定，應予依法論科。
三、核被告所為，係犯刑法第二百七十七條第一項之傷害罪，屬家庭暴力防治法第二
    條第二項之家庭暴力罪。爰審酌被告與告訴人甲○○當時雖然剛離婚，然二人之
    前長久相處仍應有其感情存在，被告竟不願好聚好散，又不懂呵護照顧告訴人甲
    ○○，僅因細故即出手毆打告訴人甲○○，實有不該，及告訴人甲○○所受之傷
    害均屬體膚之擦挫傷，其傷情尚非重大，及被告犯罪後雖知所悔悟並欲與告訴人
    甲○○和解，僅因告訴人甲○○身心受創堅提告訴而和解不成等一切情狀，量處
    如主文所示之刑，並諭知易科罰金之折算標準，以資懲儆。
據上論斷，應依刑事訴訟法第二百九十九條第一項前段，刑法第二百七十七條第一項
、第四十一條第一項前段，罰金罰鍰提高標準條例第一條前段、第二條，判決如主文
。
本案經檢察官廖先志到庭執行職務。
中      華      民      國    九十一    年     十二     月    三十一    日
                              臺灣桃園地方法院刑事第二庭
                                  法  官  林  恆  吉
右正本證明與原本無異。
如不服本判決，應於判決送達後十日內向本院提出上訴狀( 應附繕本 )，上訴於臺灣
高等法院。
                                  書記官  邱  仲  騏
中      華      民      國    九十二    年      一      月      六      日
論罪法條之依據：
中華民國刑法第二百七十七條
 (普通傷害罪)
傷害人之身體或健康者，處三年以下有期徒刑、拘役或一千元以下罰金。
犯前項之罪因而致人於死者，處無期徒刑或七年以上有期徒刑；致重傷者
，處三年以上十年以下有期徒刑。
